# 有限合伙企业是否纳入合并范围的疑惑

提问人：hyf3908010 时间：2015-11-28 16:07:16
公司以普通合伙人的身分参与设立了一家有限合伙企业，持有5%的分额。协议有如下相关约定 1 、公司作为普通合伙人代表该合伙企业执行合伙事务 2 、有合伙投资资产处置的最终决策应由普通合伙人作出，但不行损害有限合伙人的利益。 3 、合伙企业的收益分配顺序：向有限合伙人分配，直到有限合伙人收回全部投资本金，向有限合伙人分配，直至有限合伙实现约定的收益率；向普通合伙人分配，直到普通合伙人收回全部投资本金；向普通合伙人分配直到普通合伙人的年化收益率达到X%；以上分配后的结余在全体合伙人之间按管理人（40%）、普通合伙人（40%）、有限合伙人（20%）的比例分配。 另外根据公司与其他合伙人签订的合作意向书约定 1 、基金设投资决策委员会，投资决策委员会委员由本公司推荐产生。 2 、基金退出：标的资产达到各方约定的退出条件后，其对应的基金资产将通过优先出售给本公司的方式实现退出，退出的选择方式和路径由投资决策委员会投票决定。 从以上信息判断，我认为由于本公司实际执行相关事务，重要的经营决机构成员由本公司推荐产生，本公司实质上已控制了该有限合伙企业的经营活动。 虽然本公司只持有5%的份额，但仍应纳入合并范围。

回答人：chenyiwei
你说的情况有一定可能性，建议再对本公司（普通合伙人）面临的可变回报的量级和可变动性问题再进行定量测算，提供进一步证据以支持或否定该结论。